臺灣高等法院刑事判決
110年度上易字第1803號
上  訴  人  臺灣士林地方檢察署檢察官
被      告  王淼堉



選任辯護人  楊閔翔律師
            黃姵菁律師
上列上訴人因被告詐欺案件，不服臺灣士林地方法院110年度易
字第111號，中華民國110年9月30日第一審判決（起訴案號：臺
灣士林地方檢察署109年度偵字第6898號），提起上訴，本院判
決如下：
    主  文
上訴駁回。
    理  由
一、程序部分：
　　本件檢察官於上訴書中明確載述略以：「被告因詐欺案件，
    經臺灣士林地方法院於民國110年9月30日為第一審判決（11
    0年度易字第111號）本檢察官...認為應該提起上訴，茲敘
    述理由如下：一、本件原審判決被告無罪，固非無見。惟查
    ：㈠被告...在2年多間密集發生43次車禍，肇事率明顯高於
    一般水準...㈡...被告確實有以此求償之詐欺犯意。...本件
    被告詐欺之犯行，已臻明確。詎原審竟為無罪之判決，容有
    未洽」等語，顯係就原審認定被告經檢察官起訴涉犯之43件
    詐欺案件俱為無罪諭知，主張均有不當而全部提起上訴，縱
    上訴理由未就全數43件車禍案件為詳細主張，而僅就部分為
    細部陳述，亦未能據此認定檢察官僅就所提及之部分車禍案
    件上訴。是辯護人主張檢察官僅就犯罪事實之一部上訴，其
    餘部分已屬判決確定云云，容有誤認，先予敘明。
二、本案經本院審理結果，認第一審諭知被告王淼堉無罪，核無
    不當，應予維持，並引用第一審判決書記載之理由（如附件
    ）。另更正及補充如下：
　㈠原判決本文部分：
　⒈第1頁第16-21行之「自105年1月起至108年7月止，分別駕駛
    車牌號碼000-00號營業用小客車（駕駛期間自105年1月起至
    106年4月止）、車牌號碼000-0000號營業小客車（駕駛期間
    自106年6月起至108年7月止）（起訴書誤載被告尚有駕駛車
    牌號碼000-0000號自用小客車，經公訴人當庭更正刪除）」
    ，應更正、補充為「自105年1月起至108年7月止，分別駕駛
    車牌號碼000-00號營業用小客車（駕駛期間自105年1月起至
    106年4月止）、車牌號碼000-0000號營業小客車（駕駛期間
    自106年6月起至108年7月止）、車牌號碼000-0000號自用小
    客車」。
　⒉第10頁第28-29行之「證人即附表編號6所示被害人張存忠」
    ，應更正為「證人即附表編號9所示被害人張孝忠」。
　⒊第11頁第4行之「證人即附表編號22所示被害人李昆錡於警詢
    時證稱」，應更正為「證人即附表編號22所示被害人李昆錡
    於檢察事務官詢問時證稱」。
　⒋第11頁第6行之「（見偵查卷二第61頁）」，應更正為「（見
    偵查卷九第59頁）。
　⒌第22頁第5行之「偵查卷八」，應更正為「偵查卷七」。
　㈡原判決附表部分：
　⒈編號3「檢察官主張之證據（物證）」欄第4行之「第27頁至
    第45頁」應予刪除。
　⒉編號16「被告車輛保險公司有無賠付被害人或被害人車輛之
    修車廠（新臺幣）」欄所載之「無（起訴書誤載為1,562元
    ）」，應更正為「1,562元（偵查卷七第69-72頁）」。
　⒊編號23「被害人車輛保險公司有無賠付被告或其修車廠（新
    臺幣）」欄所載「詮威實業股份有限公司」，應更正為「銓
    威實業股份有限公司」。
　⒋編號37「檢察官主張之證據（物證）」所載之「（起訴書雖
    記載此部分證據尚有和解書一份，惟卷內未見此部分證據，
    應屬誤載）」，應更正為「和解書（偵查卷六第157頁）」
    。
　⒌編號41「被告車輛保險公司有無賠付被害人或被害人車輛之
    修車廠（新臺幣）」欄所載之「無」，應更正為「3萬5,228
    元」；「被告有無賠付被害人（新臺幣）」欄所載之「3萬5
    ,228元」，應更正為「無」。
　⒍編號42「被害人車輛保險公司有無賠付被告或其修車廠（新
    臺幣）」欄所載之「新安東京海上產物保險有限公司賠付被
    告車輛維修廠商依德股份有限公司、道寬汽車商行、展鑫汽
    車企業有限公司共7萬1,498元」，應更正為「新安東京海上
    產物保險有限公司賠付被告車輛維修廠商展鑫汽車企業有限
    公司1萬元（另賠付被害人車輛維修廠商依德股份有限公司
    、道寬汽車商行共6萬1,498元）」。
三、檢察官上訴意旨略以：
　㈠被告為計程車司機，其駕駛技術及注意義務要求比一般普通
    駕駛嚴格，卻在2年多間密集發生43次車禍，肇事率明顯高
    於一般水準，難認無疑問。
  ㈡被告於109年2月18日在警詢自承：因為伊家庭經濟壓力比較
    大，之前也曾因為車禍被別人求償，回想起來才覺得這樣是
    被詐騙，看其等這麼好賺，伊一時考慮不清楚，而且伊教育
    程度也不高，沒有仔細考慮後果，才會學這種手法這樣做等
    語，可證被告確實有以此求償之詐欺犯意。另於109年7月1
    日檢察事務官詢問時亦陳稱：有幾件伊撞別人是因為不爽，
    跟對方尬車，就去撞倒對方等語，被告確實有與被害人尬車
    因而發生車禍一事。
  ㈢依原審110年7月20日準備程序勘驗車禍發生之行車紀錄器影像顯示及被告之辯稱，原判決附表編號12、31之車禍狀況，亦係因有載客糾紛發生撞擊。
　㈣另依原判決附表編號5、18、31、34告訴人李儒文、汪曉東、
    被害人楊桂強、告訴人石裕隆等於警詢之陳述，各次車禍之
    發生，均係因被告加速衝撞而生，顯見其有故意肇事聲請保
    險費之故意。
　㈤此外，原判決附表編號2、3、8、11、14、20、23、24、35、
    37、41、42有相關告訴人及被害人之指訴，附表編號1、9、
    16、21、22、25、26、27則有行車紀錄器或監視器影像，可
    資佐證。
　㈥是以被告詐欺犯行已臻明確，原審竟為無罪諭知，容有未洽
    云云。
四、然依下列說明，檢察官上訴理由均不足採：　
　㈠按犯罪事實應依證據認定之，無證據不得認定其犯罪事實；
    不能證明被告犯罪者，應諭知無罪判決，刑事訴訟法第154
    條、第301條第1項分別定有明文。是刑事訴訟上證明之資料
    ，無論為直接證據或間接證據，均須達於通常一般之人均不
    致有所懷疑，而得確信其真實之程度，始得據為有罪之認定
    ，若其關於被告是否犯罪之證明未能達此程度，而有合理之
    懷疑存在，致使無從形成有罪之確信，根據「罪證有疑，利
    於被告」之證據法則，即不得據為不利被告之認定。故刑事
    訴訟法第161條第1項規定：檢察官就被告犯罪事實，應負舉
    證責任，並指出證明之方法。檢察官對於起訴之犯罪事實，
    應負提出證據及說服之實質舉證責任。倘其所提出之證據，
    不足為被告有罪之積極證明，或其指出證明之方法，無從說
    服法院以形成被告有罪之心證，基於無罪推定之原則，即應
    為被告無罪判決之諭知。又告訴人之告訴，係以使被告受刑
    事訴追為目的，是其陳述是否與事實相符，仍應調查其他證
    據以資審認。亦即須有補強證據資以擔保其陳述之真實性，
    使不至僅以告訴人之陳述，作為有罪判決之唯一證據。而所
    謂補強證據，指除該陳述本身之外，其他足以證明犯罪事實
    確具有相當程度真實性之證據而言，且該必要之補強證據，
    須與構成犯罪事實具有關聯性，非僅增強告訴人指訴內容之
    憑信性。是以，被害人之證述若有瑕疵，復無適合之補強證
    據足以擔保其指證、陳述之真實性，而無法究明，則被害人
    單方面之指述即難採為認定事實之依據。
  ㈡本件原審斟酌取捨被告之供述、檢察官所提之部分被害人或
    告訴人之警詢及偵訊供述、部分車禍事故之道路交通事故調
    查卷宗、監視器影像、各產物保險公司函文暨所檢附理賠資
    料、行車紀錄器影像、保險公會函文、和解書、車險理賠案
    件簽結內容、處理資料、汽車險理賠計算書、承修單、統一
    發票、車損照片等卷內證據，再當庭勘驗卷附監視器錄影畫
    面、行車紀錄器影像及案發地點旁路口監視器影像，並製作
    勘驗筆錄、勘驗畫面擷圖，詳為說明檢察官所舉之證據如何
    尚未達於使通常一般人均不致有所懷疑，而得確信其起訴之
    犯罪事實為真實之程度，遂以起訴之證據不能證明被告確有
    本件涉犯刑法第339條第1項詐欺取財、第2項詐欺得利及第3
    項詐欺取財未遂、詐欺得利未遂等犯行，而為被告無罪之諭
    知，其所為論斷從形式上觀察，難認有違背經驗法則、論理
    法則，或有其他違背法令之情形，自不容任意指為違法。
  ㈢且查：　　
　⒈本案被告於警詢時固曾泛稱「這種行為是不對的」、「之前
    曾因車禍被別人求償，回想覺得是被詐騙」、「學這種手法
    去這樣做」，或於檢察事務官詢問時陳稱部分車禍案件是因
    為不爽而與對方尬車而生等語。惟被告就本件各次車禍是否
    係以詐術手段而成、若是詐術則手法又為何等節，均未詳細
    陳述，實無法證實公訴意旨所指被告本件共計43件之車禍案
    件均有以蓄意發生車禍而藉此求償之詐欺犯意及行為。況被
    告於同日警詢筆錄中另稱與伊發生交通事故之對象也有違規
    行為，若予以禮讓，則伊可能會撞到別人的車，所以伊只好
    被本件與其發生車禍事故之車輛擦撞；車禍發生時也許是因
    無法迴避、煞車時對方已經撞上；伊不是每件都有拿到錢，
    有些是伊賠給對方等語，顯然被告於警詢時雖有空泛陳稱「
    學這種手法去這樣做」，卻又具體指稱車禍事故係因無法避
    免，甚而由伊賠償對方等語，難認被告具體坦認本件43件車
    禍案件均為其基於不法所有之意圖而為。至被告所陳因不爽
    而與對方尬車而發生車禍，亦僅足證被告駕車心理及生理操
    控能力欠佳，雖顯不適任於駕駛車輛，然究不得以此認定發
    生車禍即係基於意圖不法所得之詐欺犯意。
　⒉此外，本件經檢察官起訴認定涉犯詐欺犯行之43件車禍事故
    中：
　⑴原判決附表編號4、7、19、30部分，卷內未並有被害人警詢
    、偵訊筆錄，亦無監視器錄影畫面或行車紀錄器影像畫面得
    以佐證被告確有故意跟車、加速衝撞以製造車禍之行為，且
    無證據證明被告有藉發生車禍事故而向上開編號之被害人或
    保險公司為請求給付財物或代為支付修車費用之意思表示，
    難認已著手實施詐術，而得以詐欺取財未遂或詐欺得利未遂
    罪責相繩。
　⑵附表編號2、3、8、11、14、20、23、24、35、37、41、42部
    分，卷內同無監視器錄影畫面或行車紀錄器影像畫面，以佐
    證檢察官所主張之車禍事故發生經過，而附表編號2、3、8
    、11、14、20、23、24、35、37、41之告訴人或被害人亦均
    未證述被告有故意加速、煞車等情形，至多僅證稱撞擊力道
    強大、被告未即時煞車、閃避等狀況，並未指稱被告駕駛車
    輛故意突然加速或煞車碰撞，此外無其他足以補強被告確有
    故意製造車禍行為之證據。至附表編號42告訴人丁彥仁於警
    詢時固證稱被告駕車突然從其左側車道凸出車頭，右前保險
    桿撞到其車子左後側葉子板及保險桿，被告是故意擠出車頭
    撞擊云云，然卷附本案道路交通事故現場圖並未見此部分記
    載，被告車輛位置亦與告訴人丁彥仁所述不符，無從佐證告
    訴人丁彥仁此部分證述為真，亦難逕認被告有何故意製造車
    禍之行為。況附表編號2、8、24、37、41部分之交通事故，
    無證據證明被告有藉發生車禍事故向被害人或保險公司請求
    給付財物、賠付修車、醫療費用，編號24、37、41部分更為
    被告或被告保險公司賠付被害人修車、醫療費用，當難認被
    告有意圖不法所有而著手實施詐術，而得以詐欺取財未遂或
    詐欺得利未遂罪責相繩。至被告就附表編號3、11、14、23
    、42所示交通事故，係取得保險公司按實際單據支付車輛維
    修廠商之修車費用，惟被告亦因車輛進廠修復無法使用而受
    有營業損失，車輛交易價值亦因車禍發生次數而貶損，被告
    並無獲取任何利益，甚至有所損失，主觀上顯無可能有藉發
    生車禍賺取利潤之不法所有意圖。此外，亦無證據證明被告
    有獲取其他不法利益。
　⑶附表編號6、12、15、17、28、29、36、40、43部分，各被害
    人並未到案接受警詢或檢察官訊問，說明各車禍事故發生狀
    況，縱附表編號36所示被害人黃立山於道路交通事故調查紀
    錄表上陳述是被告向後倒退導致事故發生，要故意製造車禍
    云云，然經原審勘驗卷附監視器錄影畫面及行車紀錄器影像
    ，均無法證明被告有何檢察官所主張之駕車故意突然加速、
    煞車，致與上開編號之被害人車輛發生車禍事故等行為，被
    害人黃立山上揭所陳，亦顯然與事實不符，難為不利於被告
    之認定依據。又此等交通事故，亦無從證明被告有藉此向被
    害人或保險公司請求給付財物，代為支付修車費用，其中編
    號43部分更係被告之保險公司賠付被害人修車、醫療費用，
    則被告根本未為詐欺之意思表示，自難認已著手實施詐術，
    而得以詐欺取財或詐欺得利未遂罪責相繩。
　⑷附表編號1、9、16、21、22、25、26、27、33、38部分，各
    車禍事故被害人並未指稱被告有故意加速、煞車等故意製造
    車禍情形。且經原審勘驗卷附監視器錄影畫面及行車紀錄器
    影像，亦無法證明被告有何檢察官所主張之故意製造車禍行
    為。況其中附表編號21、22、25、26、27、38部分，被告亦
    未藉車禍事故，向該等被害人或保險公司請求給付財物、代
    為支付修車費用，編號26、27部分更係被告保險公司賠付被
    害人修車、醫療費用，則被告根本未對各被害人或保險公司
    為詐欺之意思表示，至根本無從知悉被告本案究竟是欲著手
    請求保險公司給付修車廠商維修費用之詐欺得利行為，或著
    手如檢察官所稱請求被害人給付款項之詐欺取財行為，自難
    認已著手實施詐術，而得以詐欺取財未遂或詐欺得利未遂罪
    責相繩。至附表編號1、9、33部分，被告雖有免除支付伊所
    駕駛車輛之修復費用，然此係因本次車禍始發生，被告原即
    無支付修車費用之義務，況被告因此產生無法使用車輛牟利
    之營業損失，車輛交易價值因車禍次數受有貶損，而各保險
    公司亦均係按實際單據支付被告車輛維修廠商該次車禍之維
    修費用，被告並無獲取任何利益，甚至有所損失，主觀上顯
    無可能有藉發生車禍賺取利潤之不法所有意圖。
　⑸附表編號5部分，告訴人李儒文於警詢所陳述之車禍事故發生
    經過與原審勘驗卷附光碟內被告車輛行車紀錄器影像結果不
    符，被告並無故意跟車撞擊情事，甚且卷附臺北市政府警察
    局交通警察大隊道路交通事故初步分析研判表亦記載本案肇
    事原因為告訴人李儒文車輛變換車道未讓直行車先行，且未
    注意安全距離所致。至被告自告訴人李儒文處所收取之損害
    賠償係用以修復車輛，況被告亦受有無法使用車輛牟利之營
    業損失，車輛交易價值因車禍次數而受有貶損。被告並無經
    濟上誘因製造假車禍，難認被告主觀上有何不法所有意圖。
　⑹附表編號10部分，被害人陳亮吉於警詢時所證述之車禍事故
    發生經過與原審勘驗卷附光碟內被告車輛行車紀錄器影像結
    果不符，係被害人陳亮吉車輛突然插入被告車輛前方，兩車
    又同時起步行駛，並無被告見被害人車輛行駛後，始故意起
    步撞擊被害人陳亮吉車輛之情況，難認被告有故意製造車禍
    行為。況被害人陳亮吉並無賠償被告，亦無證據證明被告有
    藉此車禍事故向被害人陳亮吉或保險公司為請求給付財物或
    支付維修廠維修費用之意思表示，自難認已著手實施詐術，
    而得以詐欺取財未遂或詐欺得利未遂罪責相繩。
　⑺附表編號13部分，被害人王笙於警詢時所證述之車禍事故發
    生經過與原審勘驗卷附光碟內被告車輛行車紀錄器影像結果
    不符。事實上係被害人王笙未遵守交通號誌，方為本案肇事
    原因，而非被告故意加速製造車禍，自難以被害人王笙上開
    與事實不符之證述，認定被告係基於不法所有意圖而故意製
    造車禍之行為。
　⑻附表編號18部分，告訴人汪曉東於警詢時所證述之車禍事故
    發生經過與原審勘驗卷附光碟內案發地點旁臺北市○○路0 段
    00號路口監視器影像結果不符，告訴人汪曉東未禮讓直行車
    輛先行方為本案肇事原因，而非被告故意加速製造車禍。而
    本件被告之修車費用雖係由告訴人之車輛保險公司按實際單
    據支付予維修廠，然若無本次歸咎於告訴人汪曉東肇事原因
    之車禍事故，被告本亦無支付修車費用之義務。且被告亦受
    有無法使用車輛牟利之營業損失、車輛交易價值因車禍次數
    之貶損，被告除無獲取任何利益，甚至有所損失，主觀上顯
    無可能有藉發生車禍賺取利潤之不法所有意圖。
　⑼附表編號31部分，被害人楊桂強於警詢時所證述之車禍事故
    發生經過與原審勘驗卷附光碟內被告及被害人楊桂強車輛行
    車紀錄器影像結果不符，且卷附臺北市政府警察局交通警察
    大隊道路交通事故初步分析研判表亦記載本案肇事原因為被
    害人楊桂強變換車道未讓直行車先行，且未注意安全距離、
    被告未注意車前狀況，同為本案肇事原因。再依卷附被害人
    楊桂強所填寫之汽車保險理賠申請書記載其敘述之肇事原因
    「我行駛在前，見前方有客人要往右靠，後方計程車也見到
    客人，他從後方向前想要硬擠上來」等語，可見本案疑為計
    程車搶客而肇致車禍，自難逕認被告係故意製造車禍。又被
    告本件所獲取之財物、利益均僅是為支付實際之修車費用所
    用，更為本次車禍所生，被告因此產生無法使用車輛牟利之
    營業損失及車輛交易價值因車禍次數受有貶損，是被告並無
    獲取任何利益，甚至有所損失，主觀上顯無可能有藉發生車
    禍賺取利潤之不法所有意圖。
　⑽附表編號32部分，告訴人林采樺於警詢所證述之車禍事故發
    生經過與原審勘驗卷附光碟內被告及告訴人林采樺車輛行車
    紀錄器影像結果不符，無從證實有告訴人林采樺所指被告故
    意往前撞擊其車輛之情形。本案亦無證據證明被告有藉發生
    本案車禍事故一事，向告訴人林采樺或保險公司為請求財物
    之意思表示，自難認已著手實施詐術，而得以詐欺取財未遂
    或詐欺得利未遂罪責相繩。
　⑾附表編號34部分，告訴人石裕隆於警詢時所證述之車禍事故
    發生經過與原審勘驗卷附光碟內卷附光碟內被告行車紀錄器
    及監視器影像結果不符，本案係因告訴人石裕隆切換車道時
    ，未注意與一旁被告所駕車輛保持安全距離，亦未禮讓被告
    車道先行，而逕自往左切換車道，始為本案肇事原因，告訴
    人石裕隆所指被告自後方加速衝撞其車輛左後側云云，顯然
    無從證實。另本件並無證據證明被告有藉發生本案車禍事故
    一事，向告訴人石裕隆請求給付財物，或向投保之產險公司
    請領保險費用，則被告未對告訴人石裕隆或保險公司為損害
    賠償之意思表示，自難認已著手實施詐術，而得以詐欺取財
    未遂、詐欺得利未遂罪責相繩。
　⑿附表編號39部分，被害人陳玠任於警詢所證述之車禍事故發
    生經過與原審勘驗臺北市士林區百齡左岸河濱公園堤外便道
    監視器及被告車輛行車紀錄器畫面結果不符，本案車禍之發
    生無非因雙方均未互相禮讓對方先行所致，而無從證實有被
    害人陳玠任所指被告故意往前硬擠撞擊其車輛之情形。又被
    告就本件車禍事故雖免予支付修車費用，而係由被害人所投
    保之保險公司依實際單據支付予維修廠，然此既因本件雙方
    均有肇責因素之車禍事故而生，被告亦因此產生無法使用車
    輛牟利之營業損失及車輛交易價值因車禍次數之貶損，是被
    告並無獲取任何利益，甚至有所損失，主觀上顯無可能有藉
    發生車禍賺取利潤之不法所有意圖。
　⒊基此，細究起訴意旨所指之本件43件車禍事故，或無被害人
    警詢、偵訊筆錄，或無監視器錄影畫面或行車紀錄器影像畫
    面得以佐證被告確有故意肇事；或被害人、告訴人直指被告
    應無過失，甚且完全不應歸責於被告，抑或被告僅同為肇事
    因素；或被害人、告訴人所指車禍發生情狀，顯與卷附監視
    器錄影畫面及行車紀錄器影像不符；此外，被告或未藉發生
    車禍事故而向被害人、告訴人或保險公司為請求給付財物、
    代為支付修車費用或醫療費用；或僅係由被害人、告訴人之
    保險公司按實際單據支付被告車輛維修廠商之修車費用，然
    被告亦受有營業損失，車輛交易價值貶損之損害，甚或係由
    被告或被告車輛之保險公司支付被害人或告訴人暨其等之修
    車廠之修車費用。故依檢察官所提出之相關事證，顯然均不
    足以為不利於被告事實之認定，而無從認定被告有何詐欺罪
    嫌，自屬不能證明被告犯罪。
  ㈣刑事訴訟新制採行改良式當事人進行主義，檢察官負有實質
    舉證責任，法院僅立於客觀、公正、超然之地位而為審判，
    是倘檢察官無法提出證據，以說服法院形成被告有罪之心證
    ，即應為被告無罪之諭知，俾落實無罪推定原則，此觀諸刑
    事訴訟法第154條第1項、第2項、第161條第1項、第2項及第
    301條第1項規定即明。本件並無足夠證據證明被告確有被訴
    之43件詐欺犯行，業據原判決論述明確，檢察官上訴意旨置
    原判決已明確論斷說明之事項於不顧，仍執前揭陳詞指摘原
    判決不當，然其上訴意旨所指，均僅係本案卷內相同事證之
    相異評價，並未提出其他積極證據供本院調查審認，其上訴
    指摘原判決不當，益非足取。
五、綜上所述，原審判決被告無罪，於法並無違誤。檢察官以前
    揭上訴理由指摘原判決不當，俱非可採，是其上訴為無理由
    ，應予駁回。　　　　　
據上論斷，應依刑事訴訟法第373條、第368條，判決如主文。
本案經檢察官周禹境起訴，檢察官林聰良提起上訴後，由檢察官
劉俊杰到庭執行職務。　　
中　　華　　民　　國　　111 　年　　3 　　月　　9 　　日
                  刑事第十六庭  審判長法　官  劉嶽承
                                      法　官  王耀興 
                                      法　官  古瑞君
以上正本證明與原本無異。
不得上訴。
                                      書記官  林君縈
中　　華　　民　　國　　111 　年　　3 　　月　　9 　　日
附件
臺灣士林地方法院刑事判決
                                      110年度易字第111號
公　訴　人　臺灣士林地方檢察署檢察官
被　　　告　王淼堉　男　民國00年0月0日生
                    身分證統一編號：Z000000000號
                    住○○市○○區○○街00號
                    居臺北市○○區○○路000巷0號2樓
選任辯護人　楊閔翔律師
            黃姵菁律師
上列被告因詐欺案件，經檢察官提起公訴（109 年度偵字第6898
號），本院判決如下：
    主  文
王淼堉無罪。
    理  由
一、公訴意旨略以：被告王淼堉為計程車司機，竟意圖為自己不
    法之所有，基於詐欺之故意，自民國105年1月起至108年7月
    止，分別駕駛車牌號碼000-00號營業用小客車（駕駛期間自
    105年1月起至106年4月止）、車牌號碼000-0000號營業小客
    車（駕駛期間自106年6月起至108年7月止）（起訴書誤載被
    告尚有駕駛車牌號碼000-0000號自用小客車，經公訴人當庭
    更正刪除），在如附表所示地點，先跟隨如附表所示被害人
    之車輛後方之兩側行駛，俟如附表所示被害人之車輛欲轉彎
    或變換車道之際，即故意加速向前，自後方擦撞如附表所示
    被害人之車輛，製造被害人為轉彎車未禮讓直行車先行之車
    禍假象，藉此向各該被害人或渠等所投保之保險公司請求損
    害賠償，如附表所示之被害人及所屬保險公司因不知如附表
    所示車禍均係被告以上揭詐欺手法所導致，因而陷於誤認如
    附表所示被害人路權處於劣勢之錯誤，使如附表所示被害人
    交付給被告如附表所示之賠償金或為被告支付修車費用，因
    而詐取如附表所示之財物及車輛修復之不法利益。嗣經臺北
    市政府警察局交通警察大隊清查後，發現被告於短短2年半
    之時間，竟在臺北市區發生多達43起如附表所示之交通事故
    ，始循線查悉上情。因認被告涉犯刑法第339條第1項詐欺取
    財、第2項詐欺得利及第3項詐欺取財未遂、詐欺得利未遂等
    罪嫌云云。
二、按犯罪事實應依證據認定，無證據不得認定犯罪事實；不能
    證明被告犯罪者，應諭知無罪之判決，刑事訴訟法第154條
    第2項、第301條第1項分別定有明文。又事實之認定，應憑
    證據，如未能發現相當證據，或證據不足以證明，自不能以
    推測或擬制之方法，為裁判基礎；且認定不利於被告之事實
    須依積極證據，苟積極證據不足為不利於被告事實之認定時
    ，即應為有利於被告之認定；另認定犯罪事實所憑之證據，
    雖不以直接證據為限，間接證據亦包括在內，然而無論直接
    證據或間接證據，其為訴訟上之證明，須於通常一般之人均
    不致有所懷疑，而得確信其為真實之程度者，始得據為有罪
    之認定，倘其證明尚未達到此一程度，而有合理之懷疑存在
    而無從使事實審法院得有罪之確信時，即應由法院為諭知被
    告無罪之判決。又刑事訴訟法第156條第2項規定：被告或共
    犯之自白，不得作為有罪判決之唯一證據，仍應調查其他必
    要之證據，以察其是否與事實相符。其立法旨意乃在防範被
    告或共犯自白之虛擬致與真實不符，故對自白在證據上之價
    值加以限制，明定須藉補強證據以擔保其真實性。而所謂補
    強證據，則指除該自白或不利於己之陳述本身之外，其他足
    以證明自白之犯罪事實確具有相當程度真實性之證據而言，
    雖所補強者，非以事實之全部為必要，但亦須因補強證據與
    自白之相互利用，足使犯罪事實獲得確信者，始足當之。再
    者，刑法第339條第1項詐欺罪之成立，以意圖為自己或第三
    人不法之所有，以詐術使人將本人或第三人之物交付為要件
    。所謂以詐術使人交付，必須被詐欺人因其詐術而陷於錯誤
    ，若其所用之方法，不能認為詐術，亦不致使人陷於錯誤，
    即不構成該罪。而詐欺之著手，應以實施使人陷於錯誤之欺
    罔行為為著手，倘行為人尚未對被害人為任何意思表示，即
    難認以對被害人實施欺罔行為。
三、公訴人認被告涉犯詐欺取財既遂、未遂、詐欺得利既遂、未
    遂等罪嫌，無非是以被告於警詢、偵訊之供述及如附表證據
    欄所示之證據為其論據基礎。訊據被告堅詞否認有何詐欺取
    財、詐欺得利犯行，辯稱：車禍之前我都有按喇叭，大部分
    車禍也都是我賠錢給對方等語。辯護人則為被告辯護稱：被
    告雖於警詢時曾稱有看到別人因為車禍而賺錢，覺得好像很
    好賺，但同一警詢筆錄中被告又否認犯罪及不法意圖，前後
    相互矛盾，當不能僅以該份筆錄作為認定被告有罪之基礎，
    又卷內事證均顯示被告部分車禍無肇事責任，也看不出被告
    有製造假車禍之行為，況本案車禍事故發生後，保險公司也
    多半是賠付修車廠，被告完全沒有拿到任何好處跟利益，難
    以證明被告有不法所有意圖等語。
四、經查：
  ㈠被告於附表編號1至43「交通事故時間」、「交通事故地點」
    欄所示時間、地點，駕駛附表編號1至43「被告駕駛車輛車
    牌號碼」欄所示營業用小客車，與附表編號1至43「被害人
    」欄所示告訴人、被害人駕駛之附表編號1至43「被害人駕
    駛車輛車牌號碼」欄所示車輛發生碰撞，肇致交通事故，而
    附表編號1、3、9、11、14、18、23、31、33、39、42所示
    告訴人、被害人車輛所承保之保險公司，分別賠付附表上開
    編號「被害人車輛保險公司有無賠付被告或其修車廠」欄所
    示金額予被告車輛之維修廠商，附表編號5、20、31、35所
    示告訴人、被害人則賠付上開編號「被害人有無賠付被告」
    欄所示金額予被告等節，業據被告於本院準備程序中坦承不
    諱（見本院110年度易字第111號卷【下稱本院卷】第38頁）
    ，並有如附表所示之證據附卷可參，此部分事實首堪認定屬
    實。至起訴書附表有如附表所示之誤載，有各該交通事故卷
    宗資料、保險公司理賠資料附卷可查（卷證頁數如附表所示
    ），應予更正。
  ㈡至公訴意旨雖指稱被告就附表編號1至43所示交通事故，均是
    故意肇致，而分別犯附表編號1至43「檢察官主張被告所犯
    罪名」欄所示之罪云云，然查：
  1.本案被告於警詢時固曾陳稱：「（上開與你發生交通事故包
    括王笙等8名到場製作筆錄者，到場者每個人在其駕駛車輛
    生涯中，最多者一生中迄今只發生4至5件交通事故，大多數
    駕駛生涯總計均在3件以下，為何你在3年間竟發生高達43件
    交通事故？）因為我家庭經濟壓力比較大，之前也曾因為車
    禍被別人求償金額，回想時才覺得這樣是被詐騙，看他們這
    麼好賺，我一時考慮不清楚，而且我教育程度也不那麼高，
    沒有仔細考慮後果，才會學著這種手法去這樣做，現在我知
    道錯了，這種行為是不對的，以後開車我會更加小心，不會
    再故意讓車禍發生，儘量禮讓他人」等語，然被告僅泛稱「
    這種行為是不對的」、「回想覺得是被詐騙」、「學這種手
    法去這樣做」，就其所稱「這種手法」即各次車禍之詐術手
    段，並未詳細陳述，全然無法證明公訴意旨所指稱被告是以
    故意加速向前方式製造車禍等事實。且當日被告又稱「（上
    開與你發生交通事故之對象，經警方通知、到場製作筆錄者
    計有王笙等8人，到場者每個人均認為事故當天你係故意造
    成車禍、僅張孝忠、許仕達等2人表示不確定之意，對此你
    有何意見？）事實上他們都自己有違規的行為，我如果要讓
    他們先過，我有可能會撞到別人的車，所以我只好被對方擦
    撞」、「（你稱對方違規在先，表示你有注意到對方違規行
    為，且經警方檢視上開交通事故，你幾乎均有主動提供行車
    紀錄器影像，依你所駕車輛之行車紀錄清楚顯示每件事故你
    均佔有優渥視角，明顯可察覺、掌握另1名當事人行車動態
    ，為何你均未採取迴避或煞車動作，卻任由交通事故順勢發
    生？）是因為無法迴避，有的是煞車時對方已經撞上來了」
    、「（不包括未到場之其他當事人，僅計算你與王笙等8 名
    到場製作筆錄者發生交通事故，從中自被害人及保險公司處
    獲取高額賠償金得利，包括張孝忠賠償新臺幣（以下同）1 
    萬4,800元及李儒文賠償1 萬4,000元，其餘6名被害人不確
    定賠償金額多少，你是否藉由蓄意製造對你有利條件之交通
    事故，俾自對方當事人及保險公司處詐取不當得利？這43件
    你總共獲利多少？）其實我不是每件都有拿到錢，43件交通
    事件中，有些也是我有賠給對方，至於確實的金額我不記得
    了」等語，前後陳述顯然矛盾，當難以被告上開空泛及前後
    矛盾之供述，逕認被告有公訴意旨所稱之詐欺犯行，而應有
    其他足以補強被告上開供述之證據佐證。
  2.附表編號4、7、19、30部分（即卷內未有被害人警詢、偵訊
    筆錄，亦無監視器錄影畫面或行車紀錄器影像畫面部分）：
  ⑴附表編號4、7、19、30所示檢察官主張之犯罪事實即被告故
    意突然加速衝撞上開編號之被害人車輛等節，檢察官並未傳
    喚上開被害人到庭證述，亦未提出上開交通事故之監視器錄
    影畫面、行車紀錄器影像畫面佐證公訴人所主張之事故發生
    經過。卷附各該事故之道路交通事故卷宗資料內（含現場圖
    、調查報告表、補充資料表，卷證頁數如附表所示），亦未
    見載有本案被告駕駛車輛故意突然加速衝撞被害人之敘述，
    檢察官顯然未提出任何補強證據以證明被告確有附表所載之
    故意加速衝撞以製造車禍之行為。
  ⑵況附表編號4、7、19、30部分所示交通事故，檢察官亦全未
    舉證證明被告有藉發生車禍事故一事，向上開編號之被害人
    或保險公司請求給付財物，則縱被告係有意發生各該交通事
    故，然被告根本未對各被害人或保險公司為意思表示，至根
    本無從知悉被告本案究竟是欲著手請求保險公司給付修車廠
    商維修費用之詐欺得利行為，或著手如檢察官所稱請求被害
    人給付款項之詐欺取財行為，自難認已著手實施詐術而為詐
    欺取財行為，而得以詐欺取財未遂罪責相繩。
  ⑶綜上，附表編號4、7、19、30部分所示交通事故，檢察官全
    未舉證被告有何故意加速衝撞以製造車禍之行為，亦未舉證
    被告已著手實施詐術，自屬不能證明被告犯罪。
  3.附表編號2、3、8、11、14、20、23、24、35、37、41、42
    部分（即卷內無監視器錄影畫面或行車紀錄器影像畫面部分
    ）：
  ⑴就附表編號2、3、8、11、14、20、23、24、35、37、41、42
    所示檢察官主張之犯罪事實即被告故意突然加速、煞車，致
    與上開編號之被害人車輛發生車禍等節，檢察官並未提出上
    開交通事故之監視器錄影畫面、行車紀錄器影像畫面佐證公
    訴人所主張之事故發生經過。且證人即附表編號2所示被害
    人陳天來於偵訊時係證稱：我忘記事故發生經過等語（見臺
    灣士林地方檢察署109年度偵字第6892號卷【下稱偵查卷】
    九第51頁至第53頁）；證人即附表編號3 所示被害人李家齊
    於警詢時係證稱：不覺得被告有異常駕駛或蓄意情事，是我
    從後面撞到被告等語（見偵查卷二第9頁至第12頁）；證人
    即附表編號8所示被害人江建勳於偵訊時證稱：對方沒有故
    意發生車禍，可能是他沒有注意到我車子開到他旁邊等語（
    見偵查卷九第55頁至第57頁）；證人即附表編號11所示被害
    人方梓豪於警詢時證稱：我覺得奇怪的是被告發生車禍後就
    把行車紀錄器收起來，而且我的車被撞了後還往前滑行1段
    ，但我個人沒有損失等語（見偵查卷二第33頁至第36頁）；
    證人即附表編號所示14被害人張金波於警詢時證稱：我沒有
    感覺被告有故意發生車禍等語（見偵查卷二第45頁至第48頁
    ）；證人即附表編號20所示被害人蔡頌嬅所證稱：我是覺得
    當時我車速也不快，對方應該有看到我，但對方什麼都沒做
    就撞上來了，讓我意外等語（見偵查卷二第61頁至第64頁）
    ；證人即附表編號23所示被害人孫婉倩於偵訊時證稱：我無
    法判斷對方是不是故意的等語（見偵查卷九第63頁至第65頁
    ）；證人即附表編號24所示被害人周志賢於警詢時證稱：我
    是覺得對方開車沒有在注意，都直接變換車道，後來是對方
    賠償我等語（見偵查卷二第75頁至第78頁）；證人即附表編
    號35所示被害人翁振祐於警詢時證稱：我覺得應該是我的距
    離沒保持好，他的車輛前面有行人穿越才緊急煞車，我才會
    來不及反應撞到被告等語（見偵查卷二第115頁至第118頁）
    ；證人即附表編號37所示被害人馮江泉於警詢時證稱：我只
    有覺得被告駕駛車輛當時沒有注意車前狀況，但應該不是故
    意來撞我等語（見偵查卷二第123頁至第125 頁）；證人即
    附表編號41所示被害人林勝忠於偵訊時證稱：我無法判斷被
    告是否故意與我發生車禍等語（見偵查卷九第81頁至第83頁
    ），亦均未證述被告有故意加速、煞車等情形，至多僅有證
    人即被害人方梓豪、蔡頌嬅所證稱之撞擊力道強大、被告未
    即時煞車、閃避等狀況。卷附各該事故之道路交通事故卷宗
    資料內（含現場圖、調查報告表、補充資料表等，卷證頁數
    如附表所示），亦未見載有本案被告駕駛車輛故意突然加速
    或煞車碰撞被害人之敘述，檢察官顯然未提出足以補強被告
    確有附表所載之故意製造車禍之行為之證據。
  ⑵至證人即附表編號42所示告訴人丁彥仁於警詢時固證稱：我
    當天原本行駛在臺北市北投區中央北路2段西向東外側車道
    ，行經大業路準備右轉時，對方車輛就突然從我左側車道凸
    出車頭，右前保險桿撞到我車子左後側葉子板及保險桿等處
    ，我覺得對方原本在我左側車道第三或四輛車處靜止排隊，
    是故意擠出車頭撞擊我車輛等語（見偵查卷二第143 頁），
    但卷附本案道路交通事故現場圖中（見偵查卷二第151頁）
    ，並未見此部分記載，被告車輛位置亦與告訴人丁彥仁所述
    不符，無從佐證告訴人丁彥仁此部分證述，自難逕認被告有
    何故意製造車禍之行為。
  ⑶況附表編號2、8、24、37、41部分所示交通事故，檢察官亦
    全未舉證證明被告有藉發生車禍事故一事，向上開編號之被
    害人或保險公司請求給付財物，編號24、37、41部分更反係
    被告或被告保險公司賠付被害人修車、醫療費用，則縱被告
    係有意發生各該交通事故，然被告根本未對各被害人或保險
    公司為意思表示，至根本無從知悉被告本案究竟是欲著手請
    求保險公司給付修車廠商維修費用之詐欺得利行為，或著手
    如檢察官所稱請求被害人給付款項之詐欺取財行為，自難認
    已著手實施詐術而為詐欺取財行為，而得以詐欺取財未遂罪
    責相繩。
  ⑷再者，就附表編號3、11、14、23、42所示交通事故，檢察官
    雖主張被告主觀上係基於詐取修車費用之不法利益所為云云
    。然檢察官所稱之修復車輛費用，本即係因本次車禍始發生
    ，若無本次車禍事故，被告本亦無支付修車費用之義務。且
    本案被告係以駕駛營業用小客車為業，車輛因進廠修復而無
    法使用，被告尚會因此產生無法使用車輛牟利之營業損失，
    且車輛之交易價值亦會因車禍發生次數而貶損。再依卷附各
    該事故保險公司之賠付資料所示（卷證頁數如附表所示），
    各保險公司均係按實際單據支付被告車輛維修廠商該次車禍
    之維修費用，被告並無獲取任何利益，甚至有所損失，主觀
    上顯無可能有藉發生車禍賺取利潤之不法所有意圖。檢察官
    復未舉證被告有除上開因本次車禍所生修復費用外，獲取其
    他不法利益，自難認被告主觀上有何不法所有意圖可言。
  ⑸綜上，就附表編號2、3 、8 、11、14、20、23、24、35、37
    、41、42部分，檢察官所提出之證據，尚無從認定被告有何
    詐欺罪嫌，自屬不能證明被告犯罪。
  4.附表編號6、12、15、17、28、29、36、40、43部分（即卷
    內未有被害人警詢、偵訊筆錄部分）：
  ⑴就附表編號6、12、15、17、28、29、36、40、43所示檢察官
    主張之犯罪事實即被告故意突然加速、煞車，致與上開編號
    之被害人車輛發生車禍等節，檢察官固提出上開交通事故之
    監視器錄影畫面、行車紀錄器影像畫面佐證。然經本院勘驗
    上開錄影影像之結果：①附表編號6所示車禍事故，依卷附光
    碟內被告車輛行車紀錄器影像所示，本案車禍係附表編號6
    所示被害人陳瓊貞駕駛之自用小客車突往左變換車道至被告
    車輛車道內，隨即於1秒後即發生碰撞，被告並無突然加速
    之情事；②附表編號12所示車禍事故，依卷附光碟內被告車
    輛行車紀錄器影像、車禍地點監視錄影器影像所示，本案車
    禍係附表編號12所示被害人鄭敏盛駕駛之自用小客車加速往
    左變換車道至被告車輛車道內，隨即於2秒後即發生碰撞，
    被告並無突然加速之情事；③附表編號15所示車禍事故，依
    卷附光碟內被告車輛行車紀錄器影像所示，被告車輛事故發
    生前3 秒固可聽聞加速聲，但並非往附表編號15所示被害人
    潘泰宇車輛處衝撞，而是順向左轉；④附表編號17所示車禍
    事故，依卷附光碟內監視器錄影畫面所示，被告車輛並無加
    速之狀況，而是因道路交會而發生事故；⑤附表編號28所示
    交通事故，依卷附光碟內監視器影像所示，被告車輛並無加
    速、突然變換車道等行為，始終保持一定速度前進，而是因
    被告與附表編號28所示被害人陳晶如車輛距離過近，方發生
    本案事故；⑥附表編號29所示交通事故，依卷附光碟內被告
    車輛行車紀錄器影像所示，被告車輛並無加速，而是因附表
    編號29所示被害人劉子玲騎乘機車逆向行駛而來，方發生本
    案事故；⑦附表編號36所示交通事故，依卷附光碟內被告車
    輛行車紀錄器影像所示，本案車禍係附表編號36所示被害人
    黃立山駕駛之小客車突往右變換車道至被告車輛車道內，隨
    即於1秒後即發生碰撞，被告並無突然加速之情事；⑧附表編
    號40所示車禍事故，依卷附光碟內被告車輛行車紀錄器影像
    所示，並未被告有何加速狀況；⑨附表編號43所示車禍事故
    ，依卷附光碟內監視器錄影畫面所示，被告車輛並無加速之
    狀況，而是因道路交會而發生事故等節，有本院勘驗筆錄、
    勘驗畫面擷圖附卷可參（見本院卷第89頁至第121 頁、第12
    7頁至第270頁）。是自上開監視器錄影畫面、行車紀錄器影
    像畫面內，並無法證明被告有何檢察官所主張之故意製造車
    禍行為。
  ⑵又就附表編號6、12、15、17、28、29、40、43所示車禍事故
    之道路交通事故卷宗內（含道路交通談話紀錄表、現場圖、
    調查報告表、補充資料表等，卷證頁數如附表所示），均未
    見載有本案被告駕駛車輛故意突然加速或煞車碰撞被害人之
    敘述，附表編號15所示被害人潘泰宇亦係稱：當時被告應該
    是故意要超我車，但對向有車過來，他不及閃避，才撞到我
    車尾等語（見偵查卷四第87頁），是上開證據亦不足以證明
    被告有何檢察官所主張之故意製造車禍行為。至附表編號36
    所示被害人黃立山於道路交通事故調查紀錄表上雖稱：當是
    被告向後倒退導致事故發生，我覺得對方要故意製造車禍云
    云（見偵查卷六第139頁），但其所稱之車禍發生經過，與
    上開本院勘驗被告車輛行車紀錄器影像結果顯然不符，當亦
    不足採為認定被告故意製造車禍之認定基礎。
  ⑶況附表編號6、12、15、17、28、29、36、40、43部分所示交
    通事故，檢察官亦全未舉證證明被告有藉發生車禍事故一事
    ，向上開編號之被害人或保險公司請求給付財物，編號43部
    分更反係被告保險公司賠付被害人羅紫玲修車、醫療費用，
    則縱被告係有意發生各該交通事故，然被告根本未對各被害
    人或保險公司為意思表示，至根本無從知悉被告本案究竟是
    欲著手請求保險公司給付修車廠商維修費用之詐欺得利行為
    ，或著手如檢察官所稱請求被害人給付款項之詐欺取財行為
    ，自難認已著手實施詐術而為詐欺取財行為，而得以詐欺取
    財未遂罪責相繩。
  ⑷綜上，附表編號6、12、15、17、28、29、36、40、43部分所
    示交通事故，檢察官全未舉證被告有何故意加速衝撞以製造
    車禍之行為，亦未舉證被告已著手實施詐術，自屬不能證明
    被告犯罪。
  5.附表編號1、9、16、21、22、25、26、27、33、38部分（即
    被害人未指稱被告有故意製造車禍情形）：
  ⑴就附表編號1、9、16、21、22、25、26、27、33、38所示檢
    察官主張之犯罪事實即被告故意突然加速、煞車，致與上開
    編號之被害人車輛發生車禍等節，檢察官固以被害人於警詢
    、偵訊之證述、上開交通事故之監視器錄影畫面、行車紀錄
    器影像畫面為其證據。然證人即附表編號1所示被害人許德
    意於警詢時係證稱：我不覺得對方當時有異常駕駛行為等語
    （見偵查卷二第5頁）；證人即附表編號6所示被害人張存忠
    於警詢時證稱：當時是我為了閃避才變換車道，被告就從我
    後面撞上等語（見偵查卷二第21頁至第24頁）；證人即附表
    編號16所示被害人陳怡蓁於警詢時證稱：我沒有感覺被告有
    故意製造車禍，只覺得他車速很快等語（見偵查卷二第51頁
    至第52頁）；證人即附表編號21所示被害人許仕達於警詢時
    證稱：我只有覺得對方在趕時間等語（見偵查卷二第71頁）
    ；證人即附表編號22所示被害人李昆錡於警詢時證稱：被告
    應該不是故意發生車禍，事故一看就是對方的過失等語（見
    偵查卷二第61頁）；證人即附表編號25所示被害人陳明發於
    偵訊時證稱：對方沒有故意要撞我，我覺得就是運氣不好等
    語（見偵查卷九第67頁）；證人即附表編號26所示被害人柯
    欣祈於偵訊時證稱：我不認為是假車禍等語（見偵查卷九第
    71頁）；證人即附表編號27所示被害人黃文生於警詢時證稱
    ：我並不清楚對方的駕駛、行車狀況等語（見偵查卷二第83
    頁）；證人即附表編號33所示被害人王聰文於警詢時證稱：
    本案我倒車時已經看到對方車輛停在後面，但我距離沒抓好
    ，也沒有倒車雷達，所以才撞到對方，當時我只覺得對方口
    氣很凶等語（見偵查卷二第100頁至第101頁）；證人即附表
    編號38所示被害人陳智翔於警詢時證稱：我沒有注意對方有
    無異常駕駛或蓄意之情況等語（見偵查卷二第129頁至第132
    頁），而均未證述被告有故意加速、煞車等故意製造車禍情
    形。
  ⑵另經本院勘驗附表編號1、9、16、21、22、25、26、27、33
    、38事故之行車紀錄器或監視器影像結果：①附表編號1所示
    車禍事故，依卷附光碟內臺北市○○區○○路0段000號旁監視器
    影像所示，被告當時並無加速狀況，本案是附表編號1所示
    被害人許德意車輛左轉進入被告車輛車道，方發生碰撞；②
    附表編號9所示車禍事故，依卷附光碟內被告車輛行車紀錄
    器影像、案發現場監視器影像所示，被告當時並無加速狀況
    ，本案是附表編號9所示被害人張孝忠車輛切入被告車輛車
    道，方發生碰撞，被告事故發生前亦不斷按鳴喇叭警告對方
    勿繼續切入；③附表編號16所示車禍事故，依卷附光碟內案
    發現場監視器影像所示，被告當時並無加速狀況，而是進入
    路口時未減速注意兩旁車輛，致與同時進入路口之附表編號
    16所示被害人陳怡蓁機車發生碰撞；④附表編號21所示車禍
    事故，依卷附光碟內被告、附表編號21所示被害人許仕達車
    輛行車紀錄器影像、案發現場監視器影像所示，被告當時並
    無加速狀況，本案是被害人許仕達車輛切入被告車輛車道，
    方發生碰撞，被告事故發生前亦不斷按鳴喇叭警告對方勿繼
    續切入；⑤附表編號22所示車禍事故，依卷附光碟內被告車
    輛行車紀錄器影像、案發現場監視器影像所示，被告當時並
    無加速狀況，本案是被告車輛為閃避前車而變換車道，方與
    附表編號22所示被害人李昆錡車輛發生碰撞；⑥附表編號25
    所示車禍事故，依卷附光碟內被告車輛行車紀錄器影像、案
    發現場監視器影像所示，被告當時並無加速狀況，而是進入
    路口時未減速注意兩旁車輛，致與同時進入路口之附表編號
    25所示被害人陳明發機車發生碰撞；⑦附表編號26所示車禍
    事故，依卷附光碟內被告車輛行車紀錄器影像、案發現場監
    視器影像所示，被告當時並無加速狀況，而是變換車道時與
    直行之附表編號26所示被害人柯欣祈機車發生碰撞；⑧附表
    編號27所示車禍事故，依卷附光碟內案發現場監視器影像所
    示，被告當時並無加速狀況，而是未注意前方車輛，致直接
    撞擊前方附表編號27所示被害人黃文生騎乘之自行車；⑨附
    表編號33所示車禍事故，依卷附光碟內被告車輛行車紀錄器
    影像所示，被告車輛當時完全未移動，而是遭前方倒車之附
    表編號33所示被害人王聰文車輛撞擊；⑩附表編號38所示車
    禍事故，依卷附光碟內被告車輛行車紀錄器影像、案發現場
    監視器影像所示，被告當時並無加速狀況等節，有本院勘驗
    筆錄、勘驗畫面擷圖附卷可參（見本院卷第89頁至第121頁
    、第127頁至第270頁）。是自上開監視器錄影畫面、行車紀
    錄器影像畫面內，亦無法證明被告有何檢察官所主張之故意
    製造車禍行為。
  ⑶況附表編號21、22、25、26、27、38部分所示交通事故，檢
    察官亦全未舉證證明被告有藉發生車禍事故一事，向上開編
    號之被害人或保險公司請求給付財物，編號26、27部分更反
    係被告保險公司賠付被害人柯欣祈修車、醫療費用、賠付被
    害人黃文生醫療費用，則縱被告係有意發生各該交通事故，
    然被告根本未對各被害人或保險公司為意思表示，至根本無
    從知悉被告本案究竟是欲著手請求保險公司給付修車廠商維
    修費用之詐欺得利行為，或著手如檢察官所稱請求被害人給
    付款項之詐欺取財行為，自難認已著手實施詐術而為詐欺取
    財行為，而得以詐欺取財未遂罪責相繩。
  ⑷再者，就附表編號1、9、33所示交通事故，檢察官雖主張被
    告主觀上係基於詐取修車費用之不法利益所為云云。然檢察
    官所稱之修復車輛費用，本即係因本次車禍始發生，若無本
    次車禍事故，被告本亦無支付修車費用之義務。且本案被告
    係以駕駛營業用小客車為業，車輛因進廠修復而無法使用，
    被告尚會因此產生無法使用車輛牟利之營業損失，且車輛之
    交易價值亦會因車禍發生次數而貶損。再依卷附各該事故保
    險公司之賠付資料所示（卷證頁數如附表所示），各保險公
    司均係按實際單據支付被告車輛維修廠商該次車禍之維修費
    用，被告並無獲取任何利益，甚至有所損失，主觀上顯無可
    能有藉發生車禍賺取利潤之不法所有意圖。檢察官復未舉證
    被告有除上開因本次車禍所生修復費用外，獲取其他不法利
    益，自難認被告主觀上有何不法所有意圖可言。
  ⑸綜上，就附表編號1、9、16、21、22、25、26、27、33、38
    部分，檢察官所提出之證據，尚無從認定被告有何詐欺罪嫌
    ，自屬不能證明被告犯罪。
  6.附表編號5部分：
  ⑴證人即附表編號5所示告訴人李儒文於警詢時固證稱：本案當
    時我駕駛車牌號碼00-0000號自用小客車，行駛在承德路要
    往右變換車道，但感覺被告在逼車，我就在劍潭路左轉，接
    著右轉行駛中山北路第2車道，準備調整車道切至內線車道
    時，被告就硬從我車子左側前方撞上來，我覺得對方是鎖定
    我當目標，故意要製造車禍，我是後來到民事訴訟時，才跟
    他達成調解，同意賠償對方等語（見偵查卷二第15頁至第18
    頁）。但依本院勘驗卷附光碟內被告車輛行車紀錄器影像結
    果，本案被告於告訴人李儒文駕駛之車牌號碼00-0000號自
    用小客車尚行駛於臺北市士林區中山北路5段第2車道時，被
    告即已預先變換行向至中山北路5段內側車道，並欲加速往
    前行駛，告訴人李儒文車輛此時之左前車輪方跨越至內線車
    道內，有本院勘驗筆錄、勘驗畫面擷圖附卷可參（見本院卷
    第90頁、第130頁至第134頁），尚未見證人即告訴人李儒文
    所證稱被告故意跟車撞擊之情形，且證人即告訴人李儒文當
    時左側車輪已侵入被告車輛行駛之內線車道，並非其所稱僅
    是在調整車道而尚未變換、切入內線車道之狀況。且卷附臺
    北市政府警察局交通警察大隊道路交通事故初步分析研判表
    （見偵查卷三第73頁）亦記載本案肇事原因為告訴人李儒文
    車輛變換車道未讓直行車先行，且未注意安全距離，是本案
    車禍是否為被告故意撞擊告訴人李儒文所肇致，或僅是未暫
    停禮讓告訴人李儒文車輛切入而發生，已有疑問。
  ⑵且證人即告訴人李儒文亦證稱其是直至被告準備相關單據資
    料，提起民事訴訟時，才與其達成調解等語。被告亦稱其所
    獲取之賠償均用以修復車輛（見本院卷第366頁）。而若無
    本次車禍事故，被告車輛本即毋須修復。且本案被告係以駕
    駛營業用小客車為業，車輛因進廠修復而無法使用，被告尚
    會因此產生無法使用車輛牟利之營業損失，車輛之交易價值
    亦會因車禍發生次數而貶損。是被告若確係基於不法所有意
    圖而製造車禍，不僅需承擔上開損失，更須負擔對方拒絕賠
    償，而需以民事訴訟程序解決，所支出之修復費用更須經折
    舊計算始能獲得填補之風險，對被告而言，顯無任何經濟上
    誘因可言，自難認被告主觀上有何不法所有意圖可言。
  ⑶綜上，檢察官此部分所提出之證據，尚無從認定被告有何詐
    欺罪嫌，自屬不能證明被告犯罪。
  7.附表編號10部分：
  ⑴證人即附表編號10所示被害人陳亮吉雖於警詢時證稱：那天
    我是駕駛車牌號碼0000-00號自用小客車，沿臺北市北投區
    大業路由南向北外側車道直行，行經十信高中前，因為前方
    號誌紅燈，我就停等紅燈，被告車輛突然擠到我同一車道左
    後方，後來我起步時，對方也突然向前行駛，就發生碰撞，
    我覺得對方是故意擠到我車道，要引人去撞他車子等語（見
    偵查卷二第27頁至第28頁）。然依本院勘驗卷附光碟內被告
    行車紀錄器影像結果，案發前被告車輛係先於臺北市北投區
    大業路由南向北外側車道停等紅燈，並與前方車輛保持安全
    距離，其後被害人陳亮吉車輛始突然切入被告車輛與前車之
    縫隙內，被告因此始往前行駛而停於被害人陳亮吉車輛旁邊
    ，並於綠燈時兩車一同起步等節，有勘驗筆錄、勘驗畫面擷
    圖附卷可參（見本院卷第93頁至第94頁、第135頁至第138頁
    ）。是被害人陳亮吉車輛始為突然插入被告車輛前方者，且
    兩車是同時起步行駛，並無被告見被害人車輛行駛後，始故
    意起步撞擊被害人陳亮吉車輛之情況，自難認為被告此部分
    有故意製造車禍之行為。
  ⑵況證人即被害人陳亮吉於警詢亦證稱：本案我沒有賠他錢等
    語（見偵查卷二第28頁），檢察官亦全未舉證證明被告有藉
    發生車禍事故一事，向被害人陳亮吉或保險公司請求給付財
    物。則縱被告係有意發生各該交通事故，然被告根本未對被
    害人陳亮吉或保險公司為意思表示，至根本無從知悉被告本
    案究竟是欲著手請求保險公司給付修車廠商維修費用之詐欺
    得利行為，或著手如檢察官所稱請求被害人陳亮吉給付款項
    之詐欺取財行為，自難認已著手實施詐術而為詐欺取財行為
    ，而得以詐欺取財未遂罪責相繩。
  ⑶綜上，檢察官此部分所提出之證據，尚無從認定被告有何詐
    欺罪嫌，自屬不能證明被告犯罪。
  8.附表編號13部分：證人即附表編號13所示被害人王笙於警詢
    時固證稱：我當天駕駛車牌號碼000-0000號自用小客車，沿
    臺北市北投區大業路北向南直行，行經大業路65巷口，印象
    中我沒有闖紅燈，車流量不大，車速也不快，沒想到被告車
    輛突然撞到我車子後方，我覺得對方當時的距離跟車速可以
    避免車禍發生，但仍然直接撞上來，應該是故意造成車禍云
    云（見偵查卷二第39頁至第41頁）。然依本院勘驗卷附光碟
    內被告行車紀錄器影像結果，本案案發當時被告是沿臺北市
    北投區大業路65巷行駛，欲右轉大業路，且其行向是綠燈，
    被害人王笙之車輛卻未注意其燈號為紅燈而仍自被告車輛左
    方行駛而來，因此與被告車輛發生碰撞等節，有勘驗筆錄、
    勘驗畫面擷圖附卷可參（見本院卷第96頁至第97頁、第160 
    頁至第163頁）。是被害人王笙未遵守交通號誌，方為本案
    肇事原因，而非被告故意加速製造車禍。卷附附表編號13所
    示交通事故之道路交通事故卷宗資料內（含現場圖示），亦
    未見載有本案被告駕駛車輛故意突然加速或煞車碰撞被害人
    王笙之敘述，檢察官顯然未提出足以補強被告確有附表編號
    13所載之故意製造車禍之行為之證據，自難以證人即被害人
    王笙上開與事實不符之證述，認定被告有故意製造車禍之行
    為。檢察官此部分所提出之證據，尚無從認定被告有何詐欺
    罪嫌，自屬不能證明被告犯罪。
  9.附表編號18部分：
  ⑴證人即附表編號18所示告訴人汪曉東於警詢時固證稱：我案
    發當日駕駛車牌號碼0000-00號自用小貨車，從臺北市中正
    區羅斯福路3段316巷8弄駛出，準備右轉羅福路4段24巷時，
    因為前方有其他車輛，我車速也不快，覺得車距是安全的，
    沒想到我轉過去後，就被被告車輛從左側後方撞上來，我覺
    得對方應該有看到我的車輛，但卻迴至左側再故意繞進來故
    意撞我這部車左後方，是蓄意撞我云云（見偵查卷二第56頁
    至第57頁）。然依本院勘驗卷附光碟內案發地點旁臺北市○○
    路0段00號路口監視器影像結果，本案被告係直行跟隨前方
    藍色貨車行駛，並無足以供他車插入之間隔，惟畫面左側巷
    弄之告訴人汪曉東車輛仍未禮讓直行車輛先行，逕自右轉進
    入被告行駛之車道，被告車輛並已往畫面右方雙黃線處偏移
    閃避，然兩車仍然發生碰撞等節，有勘驗筆錄、勘驗畫面擷
    圖附卷可參（見本院卷第100頁至第101頁、第175頁至第178
    頁）。是告訴人汪曉東未禮讓直行車輛先行，方為本案肇事
    原因，而非被告故意加速製造車禍。卷附附表編號18所示交
    通事故之道路交通事故卷宗資料內（含現場圖示），亦未見
    載有本案被告駕駛車輛故意突然加速或煞車碰撞告訴人汪曉
    東之敘述，檢察官顯然未提出足以補強被告確有附表所載之
    故意製造車禍之行為之證據。
  ⑵再者，就附表編號18所示交通事故，檢察官雖主張被告主觀
    上係基於詐取修車費用之不法利益所為云云。然檢察官所稱
    之修復車輛費用，本即係因本次車禍始發生，若無本次車禍
    事故，被告本亦無支付修車費用之義務。且本案被告係以駕
    駛營業用小客車為業，車輛因進廠修復而無法使用，被告尚
    會因此產生無法使用車輛牟利之營業損失，且車輛之交易價
    值亦會因車禍發生次數而貶損。再依卷附本案國泰世紀產物
    保險股份有限公司之賠付資料所示（見偵查卷八第130 頁）
    ，本案保險公司係按實際單據支付被告車輛維修廠商該次車
    禍之維修費用，被告並無獲取任何利益，甚至有所損失，主
    觀上顯無可能有藉發生車禍賺取利潤之不法所有意圖。檢察
    官復未舉證被告有除上開因本次車禍所生修復費用外，獲取
    其他不法利益，自難認被告主觀上有何不法所有意圖可言。
  ⑶綜上，檢察官此部分所提出之證據，尚無從認定被告有何詐
    欺罪嫌，自屬不能證明被告犯罪。
 10.附表編號31部分：
  ⑴證人即附表編號31所示被害人楊桂強固於警詢時證稱：我案
    發當天駕駛車牌號碼000-00號營業小客車，從天母東路右轉
    到臺北市士林區忠誠路2 段北向南第3車道，行經忠誠路2段
    188號前，因為前方有客人招手，我看後方車距安全，就打
    方向燈切到外側第4車道，沒想到被告車輛突然加速撞我，
    我有聽到他加速聲，懷疑他是故意撞我，但證據不是很明確
    等語（見偵查卷二第87頁至第90頁）。但依本院勘驗卷附光
    碟內被告及被害人楊桂強車輛行車紀錄器影像結果，本案被
    告係於被害人楊桂強往右切換車道時即已同時加速行駛，且
    此時被害人楊桂強車輛之後車身早已與被告車輛車頭平行，
    並非被害人楊桂強所稱車距安全之情況等節，有本院勘驗筆
    錄、勘驗畫面擷圖附卷可參（見本院卷第110頁至第111頁、
    第213頁至第217頁），尚未見證人即被害人楊桂強所證稱被
    告是見其往右轉換車道始故意加速撞擊之情形，且卷附臺北
    市政府警察局交通警察大隊道路交通事故初步分析研判表（
    見偵查卷六第7頁）亦記載本案肇事原因為被害人楊桂強變
    換車道未讓直行車先行，且未注意安全距離、被告未注意車
    前狀況，同為本案肇事原因，是本案車禍是否為被告故意撞
    擊被害人楊桂強所肇致，已有疑問。再依卷附被害人楊桂強
    所填寫之汽車保險理賠申請書記載其敘述之肇事原因「我行
    駛在前，見前方有客人要往右靠，後方計程車也見到客人，
    他從後方向前想要硬擠上來」等語（見偵查卷八第35頁），
    可見本案究竟是計程車因為搶客所產生之車禍，或被告故意
    所造成，顯有可疑，自難逕認被告有何故意製造車禍之行為
    。
  ⑵且證人即被害人楊桂強亦證稱其是交給保險公司處理，僅是
    自負額尚給付1萬3,000元（見偵查卷二第88頁），可見本案
    被告所獲取之財物、利益均僅是為支付修車費用所用。然該
    修復車輛費用，本即係因本次車禍始發生，若無本次車禍事
    故，被告本亦無支付修車費用之義務。且本案被告係以駕駛
    營業用小客車為業，車輛因進廠修復而無法使用，被告尚會
    因此產生無法使用車輛牟利之營業損失，且車輛之交易價值
    亦會因車禍發生次數而貶損。再依卷附本案新安東京海上產
    物保險股份有限公司之賠付資料所示（見偵查卷8第37頁）
    ，本案保險公司係按實際單據支付被告車輛維修廠商該次車
    禍之維修費用，被告並無獲取任何利益，甚至有所損失，主
    觀上顯無可能有藉發生車禍賺取利潤之不法所有意圖。檢察
    官復未舉證被告有除上開因本次車禍所生修復費用外，獲取
    其他不法利益，自難認被告主觀上有何不法所有意圖可言。
  ⑶綜上，檢察官此部分所提出之證據，尚無從認定被告有何詐
    欺罪嫌，自屬不能證明被告犯罪。
 11.附表編號32部分：
  ⑴證人即附表編號32所示告訴人林采樺固於警詢時證稱：我當
    天駕駛車牌號碼000-0000號自用小客車，沿臺北市文山區辛
    亥路4 段北向南直行外側車道行駛，後來因為前方有台大貨
    車，我為了閃避所以切換至內側車道，當時我看車距安全，
    沒想到對方直接撞到我車子左前方，我覺得對方應該是有看
    到我的車，仍然直接撞上來云云（見偵查卷二第94頁至第95
    頁）。然依本院勘驗卷附光碟內被告及告訴人林采樺車輛行
    車紀錄器影像結果，本案被告並無任何加速行駛情事，且告
    訴人林采樺往左變換車道時，被告車輛已至其車身旁，並非
    告訴人林采樺所稱車距安全之情況等節，有本院勘驗筆錄、
    勘驗畫面擷圖附卷可參（見本院卷第112頁至第113頁、第21
    8頁至第226頁），尚未見證人即告訴人林采樺所證稱被告故
    意往前撞擊其車輛之情形，且卷附本案道路交通事故卷宗（
    見偵查卷六第31頁至第43頁）亦未記載本案被告有故意加速
    撞擊告訴人林采樺車輛之情事，檢察官顯然未提出足以補強
    被告確有附表所載之故意製造車禍之行為之證據。
  ⑵況證人即告訴人林采樺於警詢亦證稱：我都交給保險公司處
    理，保險公司有無賠償我不知道等語（見偵查卷二第94頁）
    ，檢察官亦全未舉證證明被告有藉發生本案車禍事故一事，
    向告訴人林采樺請求給付財物。則縱被告係有意發生本案交
    通事故，然被告根本未對告訴人林采樺或保險公司為意思表
    示，至根本無從知悉被告此部分究竟是欲著手請求保險公司
    給付修車廠商維修費用之詐欺得利行為，或著手如檢察官所
    稱請求告訴人林采樺給付款項之詐欺取財行為，自難認已著
    手實施詐術而為詐欺取財行為，而得以詐欺取財未遂罪責相
    繩。
  ⑶綜上，檢察官此部分所提出之證據，尚無從認定被告有何詐
    欺罪嫌，自屬不能證明被告犯罪。
 12.附表編號34部分：
  ⑴證人即附表編號34所示告訴人石裕隆固於警詢時證稱：我當
    天駕駛車牌號碼00-0000號自用小客車，沿臺北市士林區中
    山北路6段北向南外側第2車道行駛，開到中山北路6段與天
    母西路口時，因為前方車流量較大，我看到左方沒有車子，
    後照鏡沒有車輛，我才左切內側第1車道，但被告突然後方
    加速衝撞我車輛左後側，當時有加速聲音云云（見偵查卷二
    第105頁至第108頁）。然依本院勘驗卷附光碟內被告行車紀
    錄器及監視器影像結果，本案告訴人石裕隆車輛於欲往左轉
    換車道時，被告車輛車頭已與其車輛後車身平行，告訴人石
    裕隆並未保持安全車距，且過程中被告亦不斷按鳴喇叭警示
    對方，但告訴人石裕隆仍持續往左欲切入被告車道內，兩車
    方發生碰撞，雖影片中可聽聞加速聲，但被告仍係沿其直行
    車道行駛，並非往告訴人石裕隆車輛處撞擊等節，有本院勘
    驗筆錄、勘驗畫面擷圖附卷可參（見本院卷第123頁至第124
    頁、第265頁至第270頁）。是本案告訴人石裕隆切換車道時
    ，顯然未注意與一旁被告車輛之安全距離，亦未禮讓被告車
    道先行，而逕自往左切換車道，顯為本案肇事原因。被告車
    輛於案發時固可聽聞加速聲，且其亦不斷按鳴喇叭提醒告訴
    人石裕隆注意，此容或被告無意禮讓告訴人石裕隆切換車道
    而以加速駛越告訴人石裕隆車身及不斷按鳴喇叭以之示警之
    駕駛行為，果若被告確實故意製造本案車禍，應無按鳴喇叭
    提醒告訴人石裕隆注意之必要，自難逕認被告有何故意製造
    車禍之行為。
  ⑵況證人即告訴人石裕隆亦證稱：我有跟保險公司人員說本案
    我不同意賠償，保險公司有無賠償我不知道等語（見偵查卷
    二第106頁），檢察官亦全未舉證證明被告有藉發生本案車
    禍事故一事，向告訴人石裕隆請求給付財物，卷附富邦聯產
    物保險股份有限公司109年11月16日富保業字第1090002950
    號函中（偵查卷九第121頁至第136頁），亦僅有告訴人石裕
    隆投保紀錄，而無被告向該公司請領保險費用之紀錄。則縱
    被告係有意發生本案交通事故，然被告根本未對告訴人石裕
    隆或保險公司為意思表示，至根本無從知悉被告本案究竟是
    欲著手請求保險公司給付修車廠商維修費用之詐欺得利行為
    ，或著手如檢察官所稱請求告訴人石裕隆給付款項之詐欺取
    財行為，自難認已著手實施詐術而為詐欺取財行為，而得以
    詐欺取財未遂罪責相繩。
  ⑶綜上，檢察官此部分所提出之證據，尚無從認定被告有何詐
    欺罪嫌，自屬不能證明被告犯罪。
 13.附表編號39部分：
  ⑴證人即附表編號39所示被害人陳玠任於警詢時固證稱：我當
    天是駕駛車牌號碼00-0000號自用小貨車，自臺北市百齡左
    岸河濱公園堤外便道南往北下坡行駛，準備進入主線道時，
    對方車輛仍然硬擠上來撞我，我覺得對方是故意的等語（見
    偵查卷二第135頁至第138頁）。然經本院勘驗臺北市士林區
    百齡左岸河濱公園堤外便道監視器及被告車輛行車紀錄器畫
    面結果，於被告行車紀錄器畫面出現被害人陳玠任車輛往右
    切入被告車道時時，被告即已按鳴喇叭示警，然被害人陳玠
    任及被告車輛均仍保持原速行駛，方導致本案車禍之發生，
    有本院勘驗筆錄及勘驗擷圖附卷可參（見本院卷第118頁至
    第120頁、第248頁至第256頁），尚未見證人即被害人陳玠
    任所證稱被告故意往前硬擠撞擊其車輛之情形，且卷附本案
    道路交通事故卷宗（見偵查卷六第211頁至第235頁）亦未記
    載本案被告有故意加速撞擊被害人陳玠任車輛之情事，足見
    本案車禍之發生，無非僅雙方均無互相禮讓對方先行所致。
    況本案被告若故意製造本案車禍，應無按鳴喇叭提醒被害人
    陳玠任注意之必要，自難逕認被告有何故意製造車禍之行為
    。
  ⑵再者，就附表編號39所示交通事故，檢察官雖主張被告主觀
    上係基於詐取修車費用之不法利益所為云云。然檢察官所稱
    之修復車輛費用，本即係因本次車禍始發生，若無本次車禍
    事故，被告本亦無支付修車費用之義務。且本案被告係以駕
    駛營業用小客車為業，車輛因進廠修復而無法使用，被告尚
    會因此產生無法使用車輛牟利之營業損失，且車輛之交易價
    值亦會因車禍發生次數而貶損。再依卷附本案台壽保產險股
    份有限公司之賠付資料所示（見偵查卷八第155頁至第162頁
    ），本案保險公司係按實際單據支付被告車輛維修廠商該次
    車禍之維修費用，被告並無獲取任何利益，甚至有所損失，
    主觀上顯無可能有藉發生車禍賺取利潤之不法所有意圖。檢
    察官復未舉證被告有除上開因本次車禍所生修復費用外，獲
    取其他不法利益，自難認被告主觀上有何不法所有意圖可言
    。
  ⑶綜上，檢察官此部分所提出之證據，尚無從認定被告有何詐
    欺罪嫌，自屬不能證明被告犯罪。
五、綜上所述，公訴意旨認被告涉犯刑法第339條第1項詐欺取財
    、第2項詐欺得利及第3項詐欺取財未遂、詐欺得利未遂等罪
    嫌所憑之證據，仍存有合理之懷疑，尚未達於通常一般之人
    均不致有所懷疑，本院無從形成被告有罪之確信，根據「罪
    證有疑，利於被告」之證據法則，即不能證明被告犯罪，應
    為被告無罪之諭知。至被告身為營業用小客車駕駛人，仍於
    上開時間內，屢次發生交通事故，主管機關自應謹慎考量，
    是否仍查驗、換發執業登記證予被告，以昭審慎，附此敘明
    。
據上論斷，應依刑事訴訟法第301條第1項，判決如主文。
本案經檢察官周禹境提起公訴，檢察官林聰良到庭執行職務。
中　　華　　民　　國　 110　　年　　9 　　月　　30　　日
                  刑事第七庭審判長法  官  蔡明宏
                                  法  官  蘇昌澤
                                  法  官  李昭然
以上正本係照原本作成。
如不服本判決應於收受送達後20日內向本院提出上訴書狀，並應
敘述具體理由。其未敘述上訴理由者，應於上訴期間屆滿後20日
內向本院補提理由書( 均須按他造當事人之人數附繕本) 「切勿
逕送上級法院」。
因疫情而遲誤不變期間，得向法院聲請回復原狀。
                                  書記官  程翠璇
中　　華　　民　　國　 110　　年　　10　　月　　4 　　日